臺灣高等法院民事裁定
109年度抗字第785號
抗  告  人  孫益森  
上列抗告人因與相對人黃當發、楊童純、合作金庫資產管理股份
有限公司間停止執行事件，對於中華民國109年5月20日臺灣士林
地方法院109年度聲字第104號裁定提起抗告，本院裁定如下：
    主  文
抗告駁回。
抗告費用由抗告人負擔。
    理  由
一、抗告人聲請及抗告意旨略以：如附表所示土地（下稱系爭土
    地）為伊出資買受，僅借名登記於相對人黃當發名下，詎黃
    當發之債權人即相對人楊童純及合作金庫資產管理股份有限
    公司（下稱合作金庫資產公司）竟對系爭土地聲請強制執行
    ，現由原法院107年度司執字第2154號、第30015號清償債務
    強制執行事件（下稱系爭執行事件）受理中，伊已提起第三
    人異議之訴，爰依強制執行法第18條第2項規定，聲請停止
    系爭執行事件之執行程序等語。
二、按第三人就執行標的物有足以排除強制執行之權利者，得於
    強制執行程序終結前，向執行法院對債權人提起異議之訴，
    如債務人亦否認其權利時，並得以債務人為被告；有回復原
    狀之聲請，或提起再審或異議之訴，或對於和解為繼續審判
    之請求，或提起宣告調解無效之訴、撤銷調解之訴、或對於
    許可強制執行之裁定提起抗告時，法院因必要情形或依聲請
    定相當並確實之擔保，得為停止強制執行之裁定，強制執行
    法第15條、第18條第2項分別定有明文。次按強制執行法第
    15條所謂就執行標的物有足以排除強制執行之權利者，係指
    對於執行標的物有所有權、典權、留置權、質權存在情形之
    一者而言。若為執行標的之不動產係登記於執行債務人名下
    所有，縱令該第三人與執行債務人間有借名登記之情形，亦
    僅得依借名登記關係，享有請求執行債務人返還該不動產所
    有權之債權而已，執行標的之不動產所有權人既為執行債務
    人，第三人即無足以排除強制執行之權利（最高法院68年台
    上字第3190號判例、97年度台上字第637號裁定、107年度台
    抗字第760號裁定、103年度台上字第2142號判決意旨參照）
    。
三、經查，系爭土地之所有權登記於黃當發名下，現由楊童純、
    合作金庫資產公司以系爭執行事件聲請執行中等情，業經本
    院調取系爭執行事件電子卷證核閱無訛。抗告人主張系爭土
    地係伊借名登記於黃當發名下乙節，縱認屬實，亦僅屬抗告
    人是否得依借名登記法律關係，請求黃當發移轉登記返還系
    爭土地而已，尚無從據以為排除強制執行之權利。又抗告人
    並非將系爭土地信託登記予黃當發名下，無從依信託相關法
    律關係主張得提起異議之訴；另最高法院71年度台上字第46
    85號判決意旨，係在揭示附條件買賣之出賣人，在買受人未
    履行特定條件前，仍保有標的物之所有權，故得本於所有權
    人之地位依強制執行法第15條規定提起執行異議之訴，非在
    表示出賣人本於買賣債權關係即可提起第三人異議之訴，抗
    告人容有誤會。故抗告人援引信託法律關係、上開最高法院
    意旨，主張伊依得借名登記法律關係提起第三人異議之訴云
    云，實無足採。
四、綜上所述，抗告人既無足以排除強制執行之權利，其據此依
    強制執行法第18條第2項規定請求停止系爭執行事件之執行
    程序，自無理由。原裁定駁回抗告人之聲請，於法核無違誤
    ，抗告意旨指摘原裁定不當，求予廢棄，為無理由，其抗告
    應予駁回。
五、據上論結，本件抗告為無理由，爰裁定如主文。
中　　華　　民　　國　　109 　年　　7 　　月　　14　　日
                      民事第二庭    
                        審判長法  官  陳容正
                              法  官  紀文惠
                              法  官  劉素如
　　　　　　　　　　　　　　
附表
編號 土地地號 權 利 範 圍 1 臺北市○○區○○段○○段000地號土地 1分之1 2 臺北市○○區○○段○○段000地號土地 4分之1 3 臺北市○○區○○段○○段000地號土地 4分之1 4 臺北市○○區○○段○○段000地號土地 4分之1 5 臺北市○○區○○段○○段000地號土地 4分之1 
正本係照原本作成。
本裁定除以適用法規顯有錯誤為理由外，不得再抗告。如提起再
抗告，應於收受送達後10日內委任律師為代理人向本院提出再抗
告狀。並繳納再抗告費新臺幣１千元。
中　　華　　民　　國　　109 　年　　7 　　月　　14　　日

　　　　　　　　　　　　　    書記官  林宗勳